【裁判字號】    97,易緝,43
【裁判日期】    980227
【裁判案由】    贓物等
【裁判全文】
臺灣彰化地方法院刑事判決              97年度易緝字第43號
公  訴  人  臺灣彰化地方法院檢察署檢察官
被      告  甲○○
                    （另案於臺灣彰化監獄執行中）
上列被告因贓物等案件，經檢察官提起公訴（九十七年度偵字第
二七四八號），本院判決如下：
    主  文
甲○○共同竊盜，處有期徒刑捌月。
扣案之鑰匙壹支沒收。
    事  實
一、甲○○前於民國九十六年十二月十七日，因詐欺案件，經本
    院以九十六年度彰簡字第一０三五號判決判處有期徒刑二月
    確定，甫於九十七年二月十四日易科罰金執行完畢（未構成
    累犯），其後復於九十七年七月十六日，因毒品案件，經本
    院以九十七年度訴字第一九八八號判決判處有期徒刑七月確
    定，目前入監執行中。緣車牌號碼八一三－ＧＡ號營業大貨
    車（以下稱上開大貨車，價值約新台幣【下同】一百萬元）
    係乙○○所有，靠行於博國通運有限公司，並僱用許哲明擔
    任該車駕駛，負責載運臺灣菸酒股份有限公司之貨物，另僱
    用溫天賜（業經本院以九十七年度易字第一０六九號審結）
    擔任許哲明之助手。詎溫天賜於離職後，因知悉上開大貨車
    之停放處所，且於在職期間曾私下複製該車之鑰匙，乃與甲
    ○○共同謀議竊取上開大貨車，甲○○並提議於得手後，將
    竊得之贓車駕駛至彰化縣彰化市福山里西南莊一一四號黃郁
    翔（亦經本院以九十七年度易字第一０六九號審結）所承租
    之倉庫藏放，再由黃郁翔伺機銷贓變賣，經聯繫妥當後，二
    人即共同基於意圖為自己不法所有之犯意聯絡，於民國九十
    七年二月二日十四時許，由甲○○騎乘機車搭載溫天賜至彰
    化縣彰化市○○路○段六一二號路旁，趁上開大貨車置放該
    處無人看管之際，推由溫天賜持其離職前所複製之鑰匙，發
    動該車後而竊取得逞，再由溫天賜駕駛該車，甲○○騎乘機
    車在前帶路，前往黃郁翔所承租、位於彰化市福山里西南莊
    一一四號鐵皮屋搭建之倉庫藏放。抵達後，黃郁翔明知上開
    大貨車係溫天賜及甲○○行竊而得之贓物，竟仍基於寄藏贓
    物之犯意，先將該部大貨車藏放於上址鐵皮屋內，再將該車
    車牌卸下，以防他人發覺。隨即溫天賜並將上開大貨車車內
    音響拆下，與甲○○一同前往不詳之資源回收站變賣，得款
    花用殆盡。嗣因許哲明於九十七年二月四日十三時許發現上
    開大貨車失竊，經報警後循線於同年月二十六日十九時三十
    分許，在黃郁翔所承租之上址鐵皮屋內查獲，並扣得上開大
    貨車一部、卸下之八一三－ＧＡ號車牌二面、行車執照一張
    、車號五Ｈ－四六號拖車證一張（均已發還），另扣得溫天
    賜所複製、供竊取上開大貨車所用之鑰匙一支（扣於本院九
    十七年度易字第一０六九號）。
二、案經彰化縣警察局彰化分局報請臺灣彰化地方法院檢察署檢
    察官偵查起訴。
    理  由
一、按被告以外之人於審判外之言詞或書面陳述，除法律有規定
    者外，不得作為證據。被告以外之人於偵查中向檢察官所為
    之陳述，除顯有不可信之情況者外，得為證據。被告以外之
    人於審判外之陳述，雖不符前四條之規定，而經當事人於審
    判程序同意作為證據，法院審酌該言詞陳述或書面陳述作成
    時之情況，認為適當者，亦得為證據。當事人、代理人或辯
    護人於法院調查證據時，知有第一百五十九條第一項不得為
    證據之情形，而未於言詞辯論終結前聲明異議者，視為有前
    項之同意。刑事訴訟法第一百五十九條第一項、第一百五十
    九條之一第二項、第一百五十九條之五分別定有明文。經查
    ：（一）證人即同案被告黃郁翔、溫天賜，證人謝茗豐、乙
    ○○於偵查中向檢察官所為證述，雖係被告以外之人於審判
    外之言詞陳述，為傳聞證據，然其等於偵查中向檢察官所為
    證述，既經具結且本院審酌該等言詞陳述係由證人出於自由
    意識而陳述，又無其他證據足認該等陳述有何顯不可信之情
    事等一切情況，依刑事訴訟法第一百五十九條之一第二項規
    定，認上開證人於偵訊中之證述，得採為認定本件犯罪事實
    所憑之證據。（二）又證人即同案被告黃郁翔、溫天賜、證
    人許哲明於警詢時之證述，博國通運有限公司函送之八一三
    －ＧＡ大貨車九十七年一、二月出車紀錄、同案被告黃郁翔
    提出之中華電信公司帳號Ｎ４８１１客戶查詢車牌資料及臺
    灣菸酒股份有限公司埔里酒廠提出之出廠送貨單等（見本院
    九十七年度易字第一０六九號卷第二十一、七十四、九十一
    頁），雖係被告以外之人於審判外之言詞陳述及書面陳述，
    均為傳聞證據，然因被告甲○○未於言詞辯論終結前聲明異
    議，本院復審酌上開言詞陳述係由證人出於自由意識而陳述
    ，並無非法取證之情況，而書面陳述之內容則與證人許哲明
    、謝茗豐於本院審理時之證述相符，依刑事訴訟法第一百五
    十九條之五之規定，認上開證人於警詢時之證述及書面陳述
    ，均得採為認定本件犯罪事實所憑之證據。
二、訊據被告甲○○固不否認曾於九十七年二月二日十四時許，
    騎乘機車搭載溫天賜前往彰化縣彰化市○○路○段六一二號
    路旁，惟矢口否認有何竊盜犯行，辯稱：當時溫天賜叫伊載
    他去上班，到達停放上開大貨車地點，溫天賜稱放他在該處
    即可，伊不知溫天賜要去偷大貨車，後來溫天賜打電話稱車
    子怪怪的，問伊有無朋友在修車，伊就問黃郁翔，之後帶溫
    天賜至黃郁翔倉庫云云。經查：
（一）車牌號碼八一三－ＧＡ號營業大貨車係乙○○所有，靠行
      於博國通運有限公司，並僱用許哲明擔任該車駕駛，負責
      載運臺灣菸酒股份有限公司之貨物，而同案被告溫天賜曾
      擔任許哲明之助手等情，業據證人乙○○、許哲明先後於
      警、偵訊中（分見警卷第十、十二頁、偵查卷第三十八至
      四十頁）及本院審理時（見本院九十七年度易字第一０六
      九號卷第四十、七十九、八十頁）證述綦詳。又同案被告
      溫天賜於離職後，確曾於九十七年二月二日十四時許，在
      彰化縣彰化市○○路○段六一二號路旁，趁上開大貨車置
      放該處無人看管之際，以其離職前所複製之鑰匙，發動該
      車後而竊取得逞，隨後再駛往同案被告黃郁翔所承租、位
      於彰化市福山里西南莊一一四號鐵皮屋搭建之倉庫藏放等
      情，復迭據同案被告溫天賜於警、偵訊中及本院九十七年
      度易字第一０六九號審理時坦承無誤，而同案被告黃郁翔
      亦坦認該等事實，僅辯稱不知上開大貨車之來源。
（二）次查，同案被告溫天賜於警詢時即已證稱：「我於九十七
      年二月初下午十五時左右，由甲○○騎機車載至彰化市○
      ○路○段六十一號，見有一部特營大貨車八一三－ＧＡ停
      在路邊，我就跟甲○○說我有八一三－ＧＡ的鑰匙，就叫
      甲○○先騎車離開，然後我就用該把鑰匙開啟車門，發動
      電門把車子開走。」、「我準備把該車變賣換取現金花用
      ，我竊取該車後就直接把車開到彰化市福山里西南莊一一
      四號倉庫藏放，放好後就與同來會合的甲○○共乘機車離
      去。」、「是甲○○提議要將贓車開到彰化市福山里西南
      莊一一四號藏放，準備要變賣或解體換取現金花用。該處
      屋主我不認識，是當天將車子開到倉庫我才看見屋主黃郁
      翔，由甲○○介紹我才認識。」、「是我向甲○○提議一
      起去竊取大貨車。」等語（見警卷第一、二頁），核與被
      告甲○○於警詢中供述：「我於九十七年二月初十四時許
      由我騎機車載溫天賜到彰化市○○路○段路邊，當時該車
      停放在路邊，就由溫天賜以自備鑰匙著手行竊，我就騎車
      先離開，至我們事先約定地點會合。」、「是溫天賜說他
      有一支汽車鑰匙，他就提議要用那把汽車鑰匙來偷車，我
      聽了就答應他一起去偷車，我們偷車是為了要變賣換取現
      金花用。」、「我們竊取車子後就約在彰化市西南莊一一
      四號黃郁翔所承租之倉庫內藏放，準備由黃郁翔代為銷贓
      。」等語（見警卷第八、九頁）相符。雖被告甲○○於偵
      查中改稱伊沒有載溫天賜去偷車，因警察很兇才承認云云
      ，於本院審理時陳稱其於警詢時曾受警察恐嚇才承認云云
      ，惟同案被告溫天賜始終未曾表示伊之警詢筆錄乃員警不
      當訊問所取得，且於本院九十七年度易字第一０六九號九
      十七年十月八日審理時，對伊於警詢中稱「向甲○○提議
      一起偷車，得手後介紹黃郁翔銷贓」等情並無意見，再對
      照同案被告黃郁翔於同日之警詢筆錄，其並未承認犯行，
      然員警均如實記載，並無不當取供之情事，則被告甲○○
      辯稱係受員警違法取供之辯解，自非實情。
（三）又查上開大貨車，為營業用之大貨車，車身龐大，車種特
      殊，買賣市場特定，非如一般自小客車容易銷贓，是被告
      等下手行竊前，必先確定有可靠之寄藏場所及銷贓管道。
      而參酌同案被告黃郁翔於本院九十七年度易字第一０六九
      號準備程序中供稱被告甲○○於九十七年一月二十六日時
      即曾打電話告知上開大貨車車號（惟當時所報車號順序顛
      倒），同年月三十一日又再告知一次，並提出中華電信公
      司帳號Ｎ４８１１客戶查詢車牌資料一紙為據（見本院九
      十七年度易字第一０六九號卷第二十一頁），而證人謝茗
      豐復於本院審理時到庭證實同案被告黃郁翔上揭查詢單乃
      伊查詢之紀錄等語（見本院九十七年度易字第一０六九號
      卷第六十六頁），可知被告甲○○於同案被告溫天賜下手
      行竊前，即已從溫天賜處獲得上開大貨車之相關訊息，堪
      認被告甲○○與溫天賜上開於警詢時供認之行竊過程，洵
      屬實在，二人事先就竊取上開大貨車之犯行應已有犯意合
      致。至於被告甲○○辯稱其係因同案被告溫天賜打電話稱
      車子怪怪的，問伊有無朋友在修車，伊於詢問黃郁翔後，
      才帶領溫天賜至黃郁翔倉庫云云，而同案被告溫天賜事後
      於本院九十七年度易字第一０六九號審理時證稱伊係在偷
      完車後才告知被告甲○○，請他介紹地方修車云云，除與
      渠等警詢所述不符外，亦與前述黃郁翔查詢上開大貨車之
      時程相悖，且證人許義春、許哲明於偵查中或於本院審理
      時，均一再強調上開大貨車並無任何問題，該車於發還後
      經檢查並無修理之跡象（見偵查卷第三十八至四十頁、本
      院九十七年度易字第一０六九號卷第四十一、八十頁），
      復徵諸上開大貨車於失竊前一日猶能從南投縣埔里鎮載運
      臺灣菸酒公司之貨物前往台中市，此有博國通運有限公司
      函送之臺灣菸酒公司貨櫃運費總表及臺灣菸酒股份有限公
      司埔里酒廠提出之出廠送貨單等在卷可憑（見本院九十七
      年度易字第一０六九號卷第七十四、九十一頁），上開大
      貨車顯無進行修理之必要，足見被告甲○○上開辯詞，無
      非為卸責之詞，當不足採信，而同案被告溫天賜事後於本
      院審理時為附和被告甲○○所為之證述，因與事實不符，
      當無從採為有利被告甲○○之認定。
（四）此外，本件復有彰化縣警察局車輛協尋、尋獲電腦輸入單
      、贓物認領保管單各一紙、照片六幀（見警卷第十一、十
      三、十九、二十二至二十四頁）等附卷可稽，並有同案被
      告溫天賜所有複製之上開大貨車鑰匙一支扣於本院九十七
      年度易字第一０六九號可佐，事證明確，被告甲○○之竊
      盜犯行堪以認定。
三、核被告甲○○所為，係犯刑法第三百二十條第一項之竊盜罪
    。被告甲○○與同案被告溫天賜間，有犯意之聯絡與行為之
    分擔，均為共同正犯。爰審酌被告之品行、犯罪之動機、目
    的、使用之犯罪手段、所竊取之財物價值暨被告甲○○於偵
    、審中始終不知悔改，飾詞狡卸等一切情狀，量處如主文所
    示之刑，以資儆懲。扣案之鑰匙一支，為共犯即同案被告溫
    天賜所有，且係供渠等犯本件竊盜罪所用之物，此據同案被
    告溫天賜供承在卷，併依刑法第三十八條第一項第二款宣告
    沒收。
據上論斷，應依刑事訴訟法第二百九十九條第一項前段，刑法第
二十八條、第三百二十條第一項、第三十八條第一項第二款，刑
法施行法第一條之一，判決如主文。
本案經檢察官鄭少到庭執行職務。
中    華    民    國    98    年    2     月    27    日
                  刑事第六庭    審判長法官  王義閔
                                法      官  鄭舜元
                                法      官  鮑慧忠
以上正本證明與原本無異。
如不服本判決應於收受送達後10日內向本院提出上訴書狀，並應
敘述具體理由；其未敘述上訴理由者，應於上訴期間屆滿後20日
內向本院補提理由書 (均須按他造當事人之人數附繕本)「切勿
逕送上級法院」。
告訴人或被害人對於判決如有不服具備理由請求檢察官上訴者，
其上訴期間之計算係以檢察官收受判決正本之日期為準。
中    華    民    國    98    年    2     月    27    日
                                書  記  官  黃幼華
附錄本案論罪科刑法條全文：
中華民國刑法第320條（普通竊盜罪、竊佔罪）
意圖為自己或第三人不法之所有，而竊取他人之動產者，為竊盜
罪，處 5 年以下有期徒刑、拘役或 5 百元以下罰金。
意圖為自己或第三人不法之利益，而竊佔他人之不動產者，依前
項之規定處斷。
前二項之未遂犯罰之。


司法院資訊處製作；財團法人民間司法改革基金會備份。
